臺中高等行政法院判決
111年度簡上再字第8號
再 審原 告  劉淑貞                                      

再 審被 告  勞動部勞工保險局

代  表  人  陳  琄              
上列當事人間勞工保險爭議事件，再審原告對於本院中華民國11
0年10月18日110年度簡上字第19號確定判決，本於行政訴訟法第
273條第1項第2款事由，提起再審之訴，本院判決如下︰
　　主  文
一、再審之訴駁回。
二、再審訴訟費用由再審原告負擔。
    事實及理由
壹、程序方面：
　　按行政訴訟法第275條第1項規定：「再審之訴專屬為判決之
    原行政法院管轄。」依行政訴訟法第236條之2第4項規定，
    於簡易訴訟程序準用之。本件再審原告劉淑貞主張本院民國
    110年10月18日110年度簡上字第19號確定判決（下稱原確定
    判決）有行政訴訟法第273條第1項第2款規定之再審事由部
    分，依前揭規定，本院自有管轄權。
貳、實體方面：
一、爭訟概要：
　　再審原告為彰化縣○○鄉衛生所申報參加勞工保險之被保險人
    ，前以其於106年11月21日工作途中，受有「右骨盆骨折」
    之傷害，已向再審被告勞動部勞工保險局申請106年11月24
    日至107年7月23日共242日職業傷害傷病給付在案。後再審
    原告於109年7月17日稱同一事故致其受有「頸椎第5-6節椎
    間盤破裂突出伴有神經根病變」、「腰椎椎間盤突出」，向
    再審被告申請108年4月24日至108年8月25日期間職業傷害傷
    病給付，經再審被告以108年10月7日保職簡字第1080211331
    65號函（下稱原處分），核定再審原告所患「腰椎椎間盤突
    出」按職業傷病辦理，核准給付108年4月24日起給付至108
    年6月9日止共47日計新臺幣（下同）3萬0,268元，餘所請期
    間不予給付；另所患「頸椎第5-6節椎間盤破裂突出伴有神
    經根病變」係屬普通傷病。再審原告不服，循序提起行政訴
    訟，經臺灣彰化地方法院（下稱彰化地院）110年4月13日10
    9年度簡字第33號判決（下稱地院判決）駁回，再審原告不
    服提起上訴，經本院以原確定判決駁回上訴而確定。嗣再審
    原告以原確定判決有行政訴訟法第273條第1項第2、12、13
    款之事由，向彰化地院提起本件再審之訴，其中第2款部分
    再審事由，經彰化地院以111年3月21日110年度簡再字第1號
    裁定移送本院。
二、再審原告主張及聲明：
　㈠再審原告108年4月24日至108年8月25日請假124日事由為：頸
    椎5-6節椎間盤切除及人工椎間盤置放手術。依服務機關請
    假規定，先以30日病假、14日特休假、14日事假及留職停薪
    辦理。再審被告核以腰椎47日代替頸椎124日核定職業傷害
    傷病給付明顯與申請理由不符、顯有矛盾，原確定判決未予
    審酌屬判決不備，爰依行政訴訟法第273條第1項第2款提起
    本件再審之訴。
　㈡聲明：
　 1.原確定判決廢棄。
　 2.訴願決定及原處分均撤銷。
　 3.再審被告應作成准予再審原告109年7月17日申請之行政處
     分，再給付再審原告日投保薪資920元之70％給付77日(124-
     47=77)計4萬9,588元及頸椎椎間盤第5-6節手術住院醫療門
     診之職業災害傷病給付費用。
三、再審被告答辯及聲明：
　㈠原確定判決關於兩造之爭點在於「被告以原處分核定原告所
    患『腰椎椎間盤突出』按職業傷病辦理，核發108年4月24日起
    至108年6月9曰止共計47日之職業傷害給付30,268元，駁回
    原告其餘申請，並認原告所患『頸椎第5-6節椎間盤破裂突出
    伴有神經根病變』係屬普通傷病，是否適法？」事項，其理
    由結論係以「原告所受『頸椎第5-6節椎間盤破裂突出伴有神
    鱗根病變』之傷害，先後經被告、勞動部特約醫師審查後，
    均認此部分傷害為退化性病變，非屬106年11月21日工作途
    中車禍事故發生之職業傷害。被告以原處分核定原告所患『
    腰椎椎間盤突出』按職業傷病辦理，核發108年4月24日起至1
    08年6月9日止共計47日之職業傷害給付30,268元，駁回原告
    其餘申請，亦無不當。另原告所提出中山醫學大學附設醫院
    108年4月9日函文僅提到原告所受腰椎部分之傷害與車禍相
    關，並未提到『頸椎第5-6節椎間盤破裂突出伴有神經根病變
    』之傷害是否與車禍有關。而二林基督教醫院108年4月3日函
    所附主治醫師說明，亦未明確指出原告所患『頸椎第5-6節椎
    間盤破裂突出伴有神經根病變』究竟與106年11月21日車禍事
    故是否有關，故均不足作為有利於原告之認定。原處分並無
    違誤，爭議審定、訴願決定遞予維持，亦無不合，原告訴請
    撤銷，並聲明求為判決命被告應作成給付原告勞工保險職業
    傷害傷病給付49,588元之行政處分，為無理由，應予駁回。
    」等語，認定原處分並無違誤，而於主文為「原告之訴駁回
    。」之諭示，足認原確定判決理由與主文並無相反或矛盾情
    形。再審原告所稱原處分以腰椎47日代替頸椎124日核定職
    業傷害傷病給付明顯與申請理由不符、顯有矛盾云云，與判
    決理由與主文矛盾無關，核與行政訴訟法第273條第1項第2
    款之要件不合。
　㈡聲明：再審之訴駁回。
四、本院的判斷：
　㈠前提事實：
　　如爭訟概要所述之事實，業經調閱地院判決、本院原確定判
    決查核屬實，足堪認定。
  ㈡原確定判決並無行政訴訟法第273條第1項第2款規定「判決理
    由與主文顯有矛盾」之再審事由：
　 1.行政訴訟法第273條第1項第2款規定：「有下列各款情形之
     一者，得以再審之訴對於確定終局判決聲明不服。但當事
     人已依上訴主張其事由經判決為無理由，或知其事由而不
     為上訴主張者，不在此限：……二、判決理由與主文顯有矛
     盾。」所稱「判決理由與主文顯有矛盾」，係指判決依據
     當事人主張之事實，認定其請求或對造抗辯為有理由或無
     理由，而於主文為相反之諭示，且其矛盾為顯然者而言（
     最高行政法院109年度判字第171號、109年度判字第273號
     、110年度再字第2號判決意旨參照）。
　 2.經查，原確定判決㈣2.論明：「原判決參採上開特約醫師
     見解均認『頸椎第5-6節椎間盤破裂突出伴有神經根病變』是
     退化性疾病，非屬職業傷害，審認原處分認定上訴人（即
     再審原告，下同）所患『頸椎第5-6節椎間盤破裂突出伴有
     神經根病變』係屬普通傷病，且核上訴人於起訴狀自承依中
     山醫院神經外科於108年5月30日排定神經傳導電氣生理檢
     查，此時上訴之神經傳導測試才為正常等語……，及被上訴
     人（即再審被告，下同）特約醫師參酌上訴人NCV神經傳導
     檢查結果，認上訴人於108年6月10日可恢復工作，是被上
     訴人以原處分核定上訴人所患『腰椎椎間盤突出』按職業傷
     病辦理，核發108年4月24日起至108年6月9日止共計47日之
     職業傷害給付3萬268元，並駁回上訴人其餘申請……，自無
     所稱有理由不備之情事……」等語，對照其主文所為「上訴
     駁回」之諭知，經核並無判決主文與理由為相反諭示，致
     判決主文與理由顯然矛盾之情事。再審原告主張原確定判
     決有行政訴訟法第273條第1項第2款再審事由，並非可採。
     　　 
五、結論：本件再審之訴為無理由，應予駁回。　　 
中　　華　　民　　國　　111 年　　10　 月　   28      日
                  臺中高等行政法院第三庭
                        審判長法  官　陳  文  燦
                              法  官　黃  司  熒
                              法  官　張  鶴  齡　  
　　　　　　　　　　　　　　　                      　
以上正本證明與原本無異。
本判決不得上訴。
中　　華　　民　　國　　111  年　 10 　月　    28     日
           　　　　　　　  　 書記官　黃  靜  華